【裁判字號】    89,易,1240
【裁判日期】    890428
【裁判案由】    違反公平交易法等
【裁判全文】
臺灣高雄地方法院刑事判決                        八十九年度易字第一二四號
    公  訴  人  臺灣高雄地方法院檢察署檢察官
    被      告  乙○○
右列被告因違反公平交易法等案件，經檢察官提起公訴（八十九年度偵字第三一五五
號），本院判決如左：
    主  文
乙○○共同連續明知為於同一商品，使用相同於他人註冊商標之圖樣而販賣，處拘役
伍拾玖日，如易科罰金，以參佰元折算壹日。扣案仿冒勞力士錶陸拾貳只、仿冒登喜
路錶貳只、仿冒寶格麗錶壹只、仿冒固喜錶壹只、仿冒崑崙錶壹只、仿冒百達斐麗錶
陸只、仿冒亞米茄錶壹只、仿冒伯爵錶柒只、仿冒江詩丹頓錶柒只、仿冒卡迪亞錶陸
只、仿冒香奈兒錶壹只，共計玖拾柒只等物，均沒收。
    事  實
一、乙○○明知如附表所示之商標圖樣，係荷蘭商佳得國際公司（以下簡稱佳得公司
    ）、義大利商固喜歡固喜公司（以下簡稱固喜公司）、英商奧佛雷旦喜股份有限
    公司（以下簡稱奧佛雷旦喜公司）、瑞士國亞米茄路易士佛蘭瑞斯股份有限公司
    （以下簡稱亞米茄公司）、瑞士商比雅給特公司（以下簡稱比雅給特公司）、瑞
    士商倩妮股份有限公司（以下簡稱倩妮公司）、瑞士商派特飛力浦公司（以下簡
    稱派特公司）、瑞士商佛郎西龍隆吉那鐘錶公司（以下簡稱佛郎西公司）、瑞士
    商崑崙麗時班沃特公司（以下簡稱崑崙公司）、義商普魯嘉里公司（以下簡稱普
    魯嘉里公司）、瑞士商華希隆康斯坦丁公司（以下簡稱華希公司）向我國經濟部
    中央標準局（嗣於八十八年一月二十六日改制為智慧財產局）申請註冊登記，而
    取得於附表之專用期間指定使用於如附表所載之商品之商標專用權。竟與綽號「
    大頭」之不詳姓名成年男子，共同基於概括之犯意聯絡，未經上開公司之同意或
    授權，於八十九年一月五日，受綽號「大頭」之人委託，在高雄高雄市左營區瑞
    豐夜市場內擺攤，以每只勞力士錶二千至四千八百元不等之價格，其他品牌每只
    一千之價格，販賣使用相同於如附表所示商標圖樣之同一手錶予不特定之人，超
    過成本價（一千五百元至二千元不等）部分歸乙○○取得，已售出約三十八只。
    嗣於八十九年一月二十二日晚上十時許，在上址為警當場查獲，並扣得仿冒勞力
    士錶六十二只、仿冒登喜路錶二只、仿冒寶格麗錶一只、仿冒固喜錶一只、仿冒
    崑崙錶一只、仿冒百達斐麗錶六只、仿冒亞米茄錶一只、仿冒伯爵錶七只、仿冒
    江詩丹頓錶七只、仿冒卡迪亞錶六只、仿冒香奈兒錶一只，共計九十七只等物。
二、案經高雄市政府警察局鹽埕分局移送臺灣高雄地方法院檢察署檢察官偵查起訴。
    理  由
一、右揭犯罪事實，業據被告乙○○於警訊及偵審中直承不諱，核與告訴代理人甲○
    ○指述相符，並有商標註冊證、商標註冊簿數紙在卷可稽，及如事實欄所示之仿
    冒手錶九十七只扣案可佐，事證明確，被告之犯行洵堪認定。
二、核被告明知同一商品使用相同於他人註冊商標之圖樣而販賣，所為均係犯商標法
    第六十三條之罪。被告與綽號「大頭」之成年男子間，就上開犯行，有犯意聯絡
    及行為分擔，為共同正犯關係。又被告先後多次販賣仿冒品之行為，均時間緊接
    ，所犯犯罪構成要件相同，顯係基於概括之犯意反覆為之，為連續犯，應依刑法
    第五十六條規定，以一罪論。又被告以一行為侵害如附表所示之十二種註冊商標
    圖樣，為同種想像競合犯，應依刑法第五十五條規定，從一重處斷。爰審酌被告
    為牟一己私利，無視他人商標專用權，更罔顧政府為消除「仿冒王國」惡名所作
    之努力，惡行非輕，惟念其無前科紀錄，素行良好，且犯後坦承犯行，顯有悔意
    ，態度亦佳，因謀生不易，致罹刑章，及其販賣期間非長，數量不多等一切情狀
    ，量處如主文所示之刑，並諭知易科罰金之折算標準。至扣案之仿冒勞力士錶六
    十二只、仿冒登喜路錶二只、仿冒寶格麗錶一只、仿冒固喜錶一只、仿冒崑崙錶
    一只、仿冒百達斐麗錶六只、仿冒亞米茄錶一只、仿冒伯爵錶七只、仿冒江詩丹
    頓錶七只、仿冒卡迪亞錶六只、仿冒香奈兒錶一只，共計九十七只等物，依商標
    法第六十四條規定，不問屬於犯人與否，均宣告沒收。
三、公訴意旨另以：被告上揭販賣仿冒他人商標之商品犯行，亦涉犯違反公平交易法
    第二十條第一項第一款之情形，而應依同法第三十五條處罰等語。惟查：公平交
    易法於八十八年二月三日修正公布施行，並於同年月五日生效，修正後之第三十
    五條規定，違反第二十條第一項情形，經中央主管機關依第四十一條規定限期命
    其停止、改正其行為或採取必要更正措施，而逾期未停止、改正其行為或未採取
    必要更正措施，或停止後再為相同或類似違反行為者，處行為人三年以下有期徒
    刑、拘役或科或併科新臺幣一億元以下罰金。其犯罪構成要件，增加課以行為人
  刑罰之前尚需經中央主管機關依同法第四十一條規定限期命其停止、改正其行為
    或採取必要更正措施之條件，且行為須逾期未停止、改正其行為或未採取必要更
    正措失，或停止後再為相同或類似違反行為者，始得由法院科處行為人上開刑罰
    。本件被告為上開犯行後，即由公訴人提起公訴，其間被告並未經中央主管機關
    依第四十一條規定限期命其停止、改正其行為或採取必要更正措施之情事，從而
    縱認被告所為有違反公平交易法第二十一條第一項第一款之情形，然其既尚未經
    主管機關命其等停止其行為，則與同法第三十五條所規定之構成要件不合，尚難
    繩以該罪責，本應諭知無罪之判決，惟因公訴人認此部分，與前揭經本院論罪科
    刑部份有吸收犯之實質上一罪關係，依審判不可分原則，爰不另為無罪之諭知，
    附此敘明。
據上論斷，應依刑事訴訟法第二百九十九條第一項前段，刑法第二十八條、第五十六
條、第四十一條、第十一條，商標法第六十三條、第六十四條，罰金罰鍰提高標準條
例第二條，判決如主文。
本案經檢察官高碧霞到庭執行職務。
中      華      民      國      八十九      年      四    月    二十八  日
                                    臺灣高雄地方法院刑事第七庭
                                        法  官    李  璧  君
右正本證明與原本無異。
如不服本判決，應於判決送達後十日內，向本院提出上訴狀。
                                        書記官    李  忠  霖
中      華      民      國      八十九      年      四    月    二十八  日
附錄本案論罪科刑法條全文
商標法第六十三條：
明知為前條商品販賣、意圖販賣陳列、輸出或輸入者，處一年以下有期徒刑、拘役或
科或併科新台幣五萬以下罰金。


司法院資訊處製作；財團法人民間司法改革基金會備份。
